【裁判字號】    97,抗,1380
【裁判日期】    971028
【裁判案由】    假扣押
【裁判全文】
臺灣高等法院民事裁定                  97年度抗字第1380號
抗  告  人
即  債權人  合作金庫商業銀行股份有限公司
法定代理人  丁○○
代  理  人  丙○○
抗告人與相對人即債務人甲○○、戊○○、乙○○間假扣押事件
，對於中華民國97年7 月25日臺灣臺北地方法院97年裁全字第61
21號裁定提起抗告，本院裁定如下：
    主      文
抗告駁回。
原裁定主文第一項關於准債權人對債務人之財產為假扣押「限於
原法院轄區內」部分刪除。
抗告費用由抗告人負擔。
    理      由
一、抗告人聲請及抗告意旨略以：
（一）甲○○建築師事務所於95年7 月21日邀同相對人甲○○、
      戊○○、乙○○向抗告人借款新台幣（下同）150 萬元整
      ，到期日為100年7月21日。詎除獲至97年1月21 日止之本
      息外，其餘部分迄未獲清償。經調閱聯徵記錄，發現甲○
      ○建築師事務所已於多家金融機構遲繳逾期甚至轉入催收
      ，若不及時實施假扣押，恐債權有日後不能強制執行或甚
      難執行之虞，故就相對人財產在110 萬元範圍內，聲請假
      扣押，並願供擔保以補釋明之不足。
（二）依據民事訴訟法第524 條規定及授信約定書第14條約定，
      本件兩造合意管轄法院即為原法院，聲請人得以執行相對
      人任一轄區之財產，抗告人欲保全債權而向合意管轄法院
      聲請假扣押，原法院既為本案管轄法院，本應在抗告人聲
      明的範圍內命為假扣押裁定，以達保全債權之目的，原裁
      定僅准許對於相對人「在原法院轄區內」之財產為假扣押
      ，係對抗告人權利行使為不必要之限制，確有不當等語。
二、經查：
（一）甲○○建築師事務所於95 年7月21日以相對人甲○○、戊
      ○○、乙○○為連帶保證人，向抗告人借款150 萬元整，
      借款期間自95 年7月21日起至100年7月21日止，按月本息
      平均攤還，業據抗告人提出借據、授信約定書、財團法人
      金融聯合徵信中心徵信記錄為證，已釋明假扣押請求之原
      因及必要，原裁定准許抗告人對相對人為假扣押，於法並
      無不合。
（二）惟依授信約定書第14條之約定，兩造合意以原法院為第一
      審管轄法院，足認兩造合意之本案管轄法院為原法院。本
      件抗告人向原法院聲請假扣押，原法院認應准許時，本應
      在抗告人聲明之範圍內命為假扣押裁定，以達抗告人保全
      債權之目的，乃原裁定將假扣押執行標的限制於原法院轄
      區內之財產，即有未當。惟假扣押之範圍既屬法院依職權
      審酌之事項，爰由本院依職權變更如主文第二項所示。本
      件抗告仍為無理由，應予駁回。
三、據上論結，本件抗告為無理由，爰裁定如主文。
中    華    民    國    97    年    10    月    28    日
                    民事第十七庭
                        審判長法  官  藍文祥
                              法  官  張競文
                              法  官  陳麗芬
正本係照原本作成。
不得再抗告。
中    華    民    國    97    年    10    月    28    日
                              書記官  張永中


司法院資訊處製作；財團法人民間司法改革基金會備份。
